臺灣臺東地方法院民事裁定
110年度消債更字第38號
聲  請  人  林華京  
代  理  人  羅文昱律師（法律扶助）
上列當事人因消費者債務清理事件聲請更生，本院裁定如下：
    主  文
聲請人林華京自中華民國一一○年十月十八日下午四時起開始更
生程序。
命司法事務官進行本件更生程序。
    理  由
一、按債務人不能清償債務或有不能清償之虞者，得依本條例所
    定更生程序，清理其債務；債務人無擔保或無優先權之債務
    總額未逾新臺幣（下同）1,200萬元者，於法院裁定開始清
    算程序或宣告破產前，得向法院聲請更生；債務人對於金融
    機構負債務者，在聲請更生或清算前，應向最大債權金融機
    構請求協商債務清償方案，或向其住、居所地之法院或鄉、
    鎮、市、區調解委員會聲請債務清理之調解。消費者債務清
    理條例第3條、第42條第1項、第151條第1項定有明文。又法
    院開始更生程序之裁定，應載明其年、月、日、時，並即時
    發生效力；法院裁定開始更生或清算程序後，得命司法事務
    官進行更生或清算程序，必要時得選任律師、會計師或其他
    適當之自然人或法人一人為監督人或管理人，亦為同條例第
    45條第1項、第16條第1項所明定。
二、聲請意旨略以：聲請人前因投資失利及以預借現金方式支應
    生活費，又因工作不穩定無力清償致墊高債務，因而積欠無
    擔保債務約217萬4,256元。名下有車輛1台，目前僅能從事
    農業零工維持基本生活，平均月入約17,000元，而其每月生
    活必要支出在14,000元至15,000元之間，則其收入扣除生活
    必要支出後，所剩無幾，有不能清償債務之情事，又聲請人
    之無擔保或無優先權之本金及利息債務總額未逾1,200萬元
    ，復未經法院裁定開始清算程序或宣告破產，爰向本院聲請
    更生等語。
三、經查：
（一）聲請人因積欠如附表所示臺灣土地銀行股份有限公司等債
      權人債務，陳報債權金額為217萬4,256元，聲請人無法清
      償債務，乃向本院聲請更生，經本院安排前置調解，然聲
      請人因故與債權人協商不成乙情，有債權人清冊、調解筆
      錄及財團法人金融聯合徵信中心當事人綜合信用報告債務
      清理條例前置協商專用債權人清冊可證。而如附表所示債
      權人陳報債權金額合計已逾518萬元，有各債權人陳報狀
      在卷可佐，堪可認定。
（二）聲請人名下僅有一輛80年出廠之車輛，此有全國財產稅總
      歸戶財產查詢清單可證。其主張其從事農業臨時工，更生
      前2年之收入情形即，平均月入約17,000元乙節，核與其
      提出之108年度、109年度綜合所得稅各類所得資料清單、
      勞工保險被保險人投保資料表等資料顯示之內容並無相違
      ，並據其提出收入切結書1紙在卷，復審酌目前國內社會
      環境及經濟情況，其主張之前揭收入情形及目前從事農業
      臨時工之平均月入約為17,000元等語，尚非不可採信。
（三）按債務人必要生活費用，以最近一年衛生福利部或直轄市
      政府所公告當地區每人每月最低生活費一點二倍定之，消
      債條例第64條之2第1項定有明文。經查，聲請人主張其每
      月個人生活必要支出在14,000元至15,000元之間，應認以
      平均金額14,500元核算其主張之每月生活必要支出，而該
      金額未逾衛生福利部所公告110年度臺灣省最低生活費13,
      288元之1.2倍，尚屬合理，應予准許。
（四）承上，聲請人名下雖有車輛一台，然係80年出廠，已無殘
      值，而聲請人目前每月收入約為17,000元，扣除每月必要
      生活費14,500元後，僅餘約2,500元可自由運用，與其前
      揭已逾518萬元之債務對比，堪認聲請人確已達不能清償
      債務或有不能清償之虞之程度。
四、綜上，聲請人係一般消費者，其已達不能清償債務或有不能
    清償之虞之程度，其中無擔保或無優先權之債務未逾1,200
    萬元，且未經法院裁定開始清算程序或宣告破產；又查無消
    債條例第6條第3項、第8條或第46條各款所定駁回更生聲請
    之事由存在，則聲請人聲請更生，即應屬有據。本件聲請人
    聲請更生既經准許，併依消債條例第16條第1項命司法事務
    官進行本件更生程序，爰裁定如主文。
中　　華　　民　　國　　110 　年　　10　　月　　18　　日
                      民事第一庭  法  官  王麗芳
以上正本係照原本作成。
本裁定不得抗告。
中　　華　　民　　國　　110 　年　　10　　月　　19　　日
                                  書記官  張耕華
附表：
編號 債權人 債權額（新臺幣）  1 臺灣土地銀行股份有限公司 本金37,024元及利息等（迄至110年9月)  2 兆豐國際商業銀行股份有限公司 436,121元（迄至110年6月9日）  3  花旗（台灣）商業銀行股份有限公司 116,224元（迄至110年8月）  4 台中商業銀行股份有限公司 本金27,622元及利息、違約金  5 遠東國際商業銀行股份有限公司 193,596元（迄至110年8月25日）  6 永豐商業銀行股份有限公司 1,481,255元（迄至110年6月9日）  7 玉山商業銀行股份有限公司 254,131元（迄至110年8月15日）  8 台新國際商業銀行股份有限公司 2,280,071元（迄至110年5月）  9 安泰商業銀行股份有限公司 362,014元（迄至110年5月）